【裁判字號】    89,交訴,67
【裁判日期】    890710
【裁判案由】    公共危險等
【裁判全文】
臺灣板橋地方法院刑事判決                          八十九年度交訴字第六七號
    公  訴  人  臺灣板橋地方法院檢察署檢察官
    被      告  乙○○
右被告因公共危險等案件，經檢察官提起公訴（八十九年度偵字第六九六五號），本
院判決如左：
    主  文
乙○○服用酒類，不能安全駕駛動力交通工具而駕駛，處有期徒刑參月；又駕駛動力
交通工具肇事，致人受傷而逃逸，處有期徒刑柒月；又因過失傷害人，處有期徒刑肆
月。應執行有期徒刑壹年。緩刑伍年。
    事  實
一、乙○○明知其於飲酒後無法安全駕車，竟於民國八十九年三月三十日二十三時三
    十分許，飲酒後其吐氣所含酒精成分每公升達零點七七毫克，致已無法安全駕駛
    動力交通工具之情況，仍駕駛車號：ＣＧ－○○九二號自用小客車, 沿臺北縣土
    城市○○路○段往同市○○路○段方向行駛，行經同市○○路○段與學府路二段
    交叉路口時，原應注意酒後不得駕車及汽車行駛至交叉路口時應遵守燈光號誌之
    指示行車，而依當時情形又無不能注意之情事，竟疏於注意上開交通安全之規定
    闖越紅燈號誌，適有甲○○騎乘車號：ＤＧＭ－五六五號重型機車，由土城市○
    ○路○段欲左轉明德路二段，行駛至上開路口，乙○○所駕駛之自用小客車之右
    前保險桿方向燈處撞及甲○○所騎乘之機車車頭部位，因使甲○○人車倒地，而
    受有左膝及右足挫滅傷、左肩挫傷之傷害；又明知駕駛車輛肇事致人受有傷害後
    ，應即採取救護或其他必要之措施，並向警察機關報告，不得駛離，其竟未停車
    採取救護及其他之必要措施即駕車逃逸，嗣經巡邏警員發現，而在土城市○○路
    ○段與學士路口當場查獲。
二、案經甲○○訴由臺北縣警察局土城分局移送臺灣板橋地方法院檢察署檢察官偵查
    起訴。
    理  由
一、訊據被告乙○○坦承右揭犯行不諱，核與告訴人甲○○指述情節相符，其雖於偵
    查中辯稱：伊並無闖紅燈，不知發生車禍，所以才無停車，其並無肇事逃逸等云
    云。經查：依自用小客車及重型機車受損照片所示，自用小客車之右前保險桿方
    向燈處損傷嚴重，自係經過嚴重撞擊而造成之凹陷痕跡，而機車車頭亦嚴重破裂
    ，實難想像如此之撞擊下竟能渾然不知，故可知被告必就發生車禍一節，已屬知
    悉，是前所辯，要係飾卸，並不足採；又被告既已明知發生車禍，竟未停車並採
    取適當之救護及必要措施，其有逃逸之事實，已臻明確。
二、按汽車駕駛人應注意於飲酒後將致不能安全駕駛動力交通工具之情事，並應注意
    酒後應避免駕車，免生損害，而飲酒後其吐氣所含酒精成分超過每公升零點二五
    毫克以上者，即不得駕車；且應注意汽車行駛至交叉路口時，應遵守燈光號誌之
    規定，道路交通安全規則第一百十四條第二款、第一百零二第一項第一款定有明
    文。被告乙○○於上開時地應注意上開道路交通安全規則之規定，而違背其應盡
    之行為義務，自有過失；又據道路交通事故調查表所示，上開肇事地點，應無不
    能注意之狀況，被告乙○○能注意竟疏未注意違反酒後不得駕車之規定（有酒精
    測試紀錄表在卷可稽），因肇事端，其有過失之行為，甚明；又告訴人甲○○因
    本件車禍受有左膝及右足之挫滅傷、左肩挫傷之傷害（有廣川醫院診斷證明書一
    份在卷可稽），且被告之過失駕車肇事之行為，與告訴人甲○○之受有傷害間，
    具有相當之因果關係；事證明確，被告犯行，洵堪認定。
三、核被告乙○○所為，係犯刑法第一百八十五條之三重大違背義務致交通危險罪、
    第一百八十五條之四肇事遺棄罪及第二百八十四條第一項前段之過失傷害罪；前
    述三罪間，犯意個別，行為各異，為數罪，應予分論併罰。又被告雖酒後駕駛動
    力交通工具，其本質上即屬服用酒類後之行為，是依道路交通管理處罰條例第八
    十六條第一項規定，僅應就所犯前述之肇事遺棄罪、過失傷害罪部分，加重其刑
    。爰審酌被告品行、素行、酒後駕駛汽車造成交通安全之虞慮、被害人所受傷害
    程度並犯罪後之態度等一切情狀，量處如主文所示之刑，並定其應執行之刑。另
    被告前於七十四年間，因竊盜案件，經臺灣臺北地方法院判處有期徒刑七月，緩
    刑四年，是緩刑期滿，緩刑之宣告未經撤銷者，其刑之宣告失其效力，因認被告
    因一時之飲酒肇事所生事端，犯罪後坦承犯行，深知悔誤，本院因認其經此偵審
    科刑程序之教訓，當知惕勵，信無再犯之虞，是其所受宣告之刑，自以暫不執行
    為適當，爰併宣告緩刑五年，再啟自新。
據上論斷，應依刑事訴訟法第二百九十九條第一項前段，刑法第一百八十五條之三、
第一百八十五條之四、第二百八十四條第一項前段、第五十一條第五款、第七十四條
第一款，道路交通管理處罰條例第八十六條第一項，罰金罰鍰提高標準條例第一條前
段，判決如主文。
本案經檢察官蔡顯鑫到庭執行職務
中      華      民      國      八十九      年      七     月     十    日
                                    臺灣板橋地方法院交通法庭
                                          法  官  黎錦福
右正本證明與原本無異。
如不服本判決，應於判決送達後十日內向本院提出上訴狀。
                                          書記官  戴尚榮
中      華      民      國      八十九      年      七    月     十三   日
附錄論罪科刑法條
刑法第二百八十四條
因過失傷害人者，處六月以下有期徒刑、拘役或五百元以下罰金。致重傷者，處一年
以下有期徒刑、拘役或五百元下罰金。
從事業務之人，因業務上之過失傷害人者，處一年以下有期徒刑、拘役或一千元以下
罰金。致重傷者，處三年以下有期徒刑、拘役或二千元以下罰金。
刑法第一百八十五條之四：
駕駛動力交通工具肇事，致人死傷而逃逸者，處六月以上五年以下有期徒刑。
刑法第一百八十五條之三：
服用毒品、麻醉藥品、酒類或其他相類之物，不能安全駕駛動力交通工具而駕駛者，
處一年以下有期徒刑、拘役或三萬元以下罰金。


司法院資訊處製作；財團法人民間司法改革基金會備份。
